臺灣彰化地方法院刑事判決　　　　　　　　　　　　　九十四年度訴字第二一九號
　　公　訴　人　臺灣彰化地方法院檢察署檢察官
　　被　　　告　甲○○
右列被告因違反槍砲彈藥刀械管制條例案件，經檢察官提起公訴（九十三年度偵緝字
第四九四、四九五號），被告於準備程序中就被訴事實為有罪之陳述，經告以簡式審
判之旨，並聽取意見後，本院合議庭裁定由受命法官獨任進行簡式審判程序，判決如
左：
    主    文
甲○○連續未經許可，持有可發射子彈具有殺傷力之槍枝，處有期徒刑壹年貳月，併
科罰金新臺幣捌萬元，罰金如易服勞役，以新臺幣玖佰元即銀元佰元折算壹日。
扣案之可發射子彈具有殺傷力仿ＣＯＬＴ廠半自動手槍製造之改造手槍壹支（槍枝管
制編號0000000000號，含彈匣二個）、仿ＦＮ廠半自動手槍製造之改造手
槍壹支（槍枝管制編號0000000000號）及具殺傷力之直徑七‧二ＭＭ改造
子彈玖顆，均沒收。
    犯罪事實
一、甲○○前經友人翁瑞昌告知，得知翁瑞昌於彰化縣大村鄉○○○路之廢棄房屋內
    ，藏放有可發射子彈具有殺傷力之仿ＣＯＬＴ廠半自動手槍改造之金屬玩具手槍
    一支（槍枝管制編號0000000000號，含彈匣二個）及直徑七‧二ｍｍ
    之改造子彈十四顆（含不具殺傷力之改造子彈三顆），詎甲○○嗣於獲悉翁瑞昌
    死亡之消息後，明知未經中央主管機關內政部之許可，不得持有可發射子彈具有
    殺傷力之槍枝及子彈，竟仍基於持有改造槍枝、子彈之概括犯意，於民國九十二
    年十月六日，至前開藏放地點取出上揭具有殺傷力之改造手槍一支及子彈十四顆
    （含不具殺傷力之改造子彈三顆），再持往其位於彰化縣埔鹽鄉○○村○○路○
    段一五五號租屋處藏匿，置於自己實力支配下而持有之；復賡續前開相同概括犯
    意，於同年十二月中旬某日，在彰化縣大村鄉大橋村其住處附近，拾獲具有殺傷
    力之仿ＦＮ廠半自動手槍改造之金屬玩具手槍一支（槍枝管制編號000000
    0000號），又於九十三年二月一日，在彰化縣員林鎮○○路某電動玩具店前
    ，自綽號「阿偉」姓名年籍均不詳之成年男子處受贈具有殺傷力直徑九‧０ｍｍ
    之改造子彈一顆，而連續未經許可持有上揭具有殺傷力之改造手槍及子彈。俟分
    別於九十二年十月八日十四時十分許，為警持搜索票在其彰化縣埔鹽鄉○○村○
    ○路○段一五五號租屋處搜索查獲，並扣得可發射子彈具殺傷力之仿ＣＯＬＴ廠
    半自動手槍改造之金屬玩具手槍一支（槍枝管制編號0000000000號，
    含彈匣二個）、直徑七‧二ｍｍ之具殺傷力改造子彈十一顆（因鑑驗試射二顆，
    僅餘九顆）及不具殺傷力之改造子彈三顆，另於九十三年二月十日上午十一時許
    ，經警持搜索票在彰化縣員林鎮○○路○段三三二巷三二弄十九號其租屋處搜索
    查獲，扣得具殺傷力之仿ＦＮ廠半自動手槍改造之金屬玩具手槍一支（槍枝管制
    編號0000000000號）及具殺傷力直徑九‧０ｍｍ之改造子彈一顆（業
    因鑑驗試射而僅餘彈殼）。
二、案經彰化縣警察局、彰化縣警察局溪湖分局報告臺灣彰化地方法院檢察署檢察官
    偵查起訴。
    理    由
一、右揭犯罪事實，業據被告甲○○於警詢、偵查、本院準備程序及審理中坦承不諱
    ，並有上揭仿ＣＯＬＴ廠半自動手槍改造之金屬玩具手槍一支（槍枝管制編號0
    000000000號，含彈匣二個）、具殺傷力直徑七‧二ｍｍ之改造子彈十
    一顆、仿ＦＮ廠半自動手槍改造之金屬玩具手槍一支（槍枝管制編號00000
    00000號）及具殺傷力直徑九‧０ｍｍ之改造子彈一顆扣案可資佐證，且該
    等扣案槍、彈經送內政部警政署刑事警察局鑑驗結果，認：(一)該支槍枝管制編號
    0000000000號改造手槍（含彈匣二個），係由仿ＣＯＬＴ廠半自動手
    槍製造之金屬玩具手槍，換裝土造金屬槍管改造而成之改造手槍，機械性能良好
    ，可擊發適用之子彈，具殺傷力，另扣案子彈十一顆，係由玩具金屬彈殼加裝直
    徑七‧二ｍｍ之鋼珠組合而成之改造子彈，經採樣二顆試射結果，可擊發，認具
    殺傷力；(二)該支槍枝管制編號0000000000號改造手槍，係由仿ＦＮ廠
    半自動手槍製造之金屬玩具手槍，換裝土造金屬槍管及土造金屬撞針改造而成之
    改造手槍，機械性能良好，可擊發適用之子彈，具殺傷力，又扣案子彈一顆，係
    土造子彈，具直徑九‧０ｍｍ土造金屬彈頭，經試射，可擊發，具殺傷力等情，
    亦有該局九十二年十一月二十八日刑鑑字第０九二０一九六三一一號、九十三年
    三月六日刑鑑字第０九三００三四一四０號鑑驗通知書二件附卷可稽，此外，復
    有照片十三張在卷足參，核與被告前揭自白相符。本案事證已臻明確，被告犯行
    至堪認定。
二、查被告行為後，槍砲彈藥刀械管制條例部分條文業於九十四年一月二十六日經總
    統以華總一義字第０九四０００一０一０一號令修正公布，依中央法規標準法第
    十三條之規定，應自公布日起算之第三日即同年月二十八日起發生效力。該條例
    經修正後，原第十一條之條文已遭刪除，就被告未經許可持有可發射子彈具有殺
    傷力槍枝行為之處罰，條次改列於第八條第四項，其法定刑則提高為三年以上十
    年以下有期徒刑，併科新臺幣七百萬以下罰金；而修正前同條例第十一條第四項
    針對同一犯行之處罰，法定刑為一年以上七年以下有期徒刑，併科新臺幣七百萬
    元以下罰金，其條文修正前後之有期徒刑刑期長短已然有別，經比較新舊法結果
    ，以舊法較有利於行為人，故依刑法第二條第一項但書規定，應適用最有利於被
    告之修正前同條例第十一條第四項之規定論處。核被告未經許可而持有可發射子
    彈具有殺傷力之槍枝及子彈，所為係違反修正前槍砲彈藥刀械管制條例第十一條
    第四項之未經許可持有可發射子彈具有殺傷力槍枝罪，及同條例第十二條第四項
    未經許可持有子彈罪（此條文未經修正）。被告多次持有具殺傷力之改造槍枝及
    子彈犯行，均時間緊接，所犯構成要件相同，顯皆係基於概括犯意反覆為之，均
    為連續犯，依法各論以一罪，並皆加重其刑；其同時持有改造手槍及改造子彈之
    行為，均係一行為觸犯數罪名，為想像競合犯，應依刑法第五十五條之規定，從
    一重之修正前槍砲彈藥刀械管制條例第十一條第四項未經許可持有槍枝罪處斷。
    爰審酌槍砲、子彈均屬高度危險之物品，非經主管機關許可不得擅自持有，以維
    社會大眾安全，被告持有上開槍彈，未繳交治安機關，對於社會安定及人民安居
    樂業之期待均有重大威脅，所生危害不容輕忽，惟念其犯罪後坦承犯行，態度良
    好及被告犯罪動機、目的、手段等一切情狀，量處如主文所示之刑，並就併科罰
    金部分諭知易服勞役之折算標準，以示懲儆。至扣案可發射子彈具有殺傷力之仿
    ＣＯＬＴ廠改造手槍一支（槍枝管制編號0000000000號，含彈匣二個
    ）、仿ＦＮ廠改造手槍一支（槍枝管制編號0000000000號）及具有殺
    傷力之直徑七‧二ｍｍ改造子彈九顆（本案扣得具殺傷力之子彈十一顆，經送鑑
    試射二顆，僅餘九顆），均係槍砲彈藥刀械管制條例第四條第一項第一款所稱之
    槍砲，依同條例第五條之規定，非經中央主管機關許可不得製造、販賣、運輸、
    持有及轉讓，屬違禁物，應依刑法第三十八條第一項第一款規定，宣告沒收；另
    具殺傷力之直徑七‧二ｍｍ改造子彈二顆、直徑九‧０ｍｍ土造子彈一顆，經試
    射後僅餘空彈殼，業失其子彈之結構及性能，已不具殺傷力，暨上揭不具殺傷力
    之直徑七‧二ｍｍ子彈三顆，均非屬違禁物，爰不為沒收之諭知。再起訴書就扣
    案之三顆不具殺傷力直徑七‧二ｍｍ改造子彈，亦請求論以同條例第十二條第四
    項之持有子彈罪，顯有誤會，然此部分與前揭論罪科刑部分具裁判上一罪之關係
    ，爰不另為無罪之諭知，附此敘明。
據上論斷，應依刑事訴訟法第二百七十三條之一第一項、第二百九十九條第一項前段
，修正前槍砲彈藥刀械管制條例第十一條第四項、槍砲彈藥刀械管制條例第十二條第
四項，刑法第十一條前段、第二條第一項但書、第五十六條、第五十五條、第四十二
條第二項、第三十八條第一項第一款，罰金罰鍰提高標準條例第二條，判決如主文。
本案經檢察官田德煙到庭執行職務。
中    華    民    國      九十四    年      四      月      二十一      日
                              臺灣彰化地方法院刑事第一庭
                                  法      官  周  莉  菁
右正本證明與原本無異。
如不服本判決，應於判決送達後十日內向本院提出上訴狀( 須附繕本 )。
                                  法院書記官  黃  當  易
中    華    民    國      九十四    年      四      月      二十一      日
附錄本判決論罪科刑法條全文：
修正前槍砲彈藥刀械管制條例第十一條第四項
未經許可，持有、寄藏或意圖販賣而陳列第一項所列槍砲者，處一年以上七年以下有
期徒刑，併科新臺幣七百萬元以下罰金。
槍砲彈藥刀械管制條例第十二條第四項：
未經許可，持有、寄藏或意圖販賣而陳列子彈者，處五年以下有期徒刑，併科新幣三
百萬元以下罰金。
